【裁判字號】    98,交聲,863
【裁判日期】    980325
【裁判案由】    聲明異議
【裁判全文】
臺灣臺中地方法院交通事件裁定         98年度交聲字第863號
原處分機關  交通部公路總局臺中區監理所豐原監理站
異議人即受  乙○○
處分人
上列受處分人因違反道路交通管理處罰條例案件，對於交通部公
路總局臺中區監理所豐原監理站中華民國98年2月27日所為之處
分（豐監稽違字第裁63－GE0000000號裁決書），聲明異議，本
院裁定如下：
    主    文
異議駁回。
    理    由
一、聲明異議人即受處分人乙○○ (下稱受處分人)聲明異議意
    旨略以：受處分人於民國98年3月12日 (應為98年2月25日之
    誤，98年3月12日係本件臺中市警察局中市警交字第GE00000
    00號舉發違反道路交通管理事件通知單所填載之應到案日期
    )上午駕車經過臺中市○○路13號，將車停於路旁，稍事休
    息，立即要離開，繼中派所警員甲○○將受處分人攔下，一
    開始即說受處分人剛停紅線，後稱是違規臨停，不斷翻閱法
    條，硬要開單告發，本人申訴理由如下：所停位置並無紅
    、黃線。本人未離座，且安全帶扣上，引擎發動著，並無
    任何違規事項。受處分人好言與員警溝通，警員仍執意開單
    ，受處分人隨即將車停妥，帶著手機下車，前去請該警員一
    同確認受處分人剛停放位置，請了二次警員均不肯，此部分
    有受處分人錄影，而開單過程中警員也全程錄音，警員態度
    如此不講理，帶頭違反規章，實難想像，是受處分人請法院
    依法糾正云云。
二、按汽車駕駛人，臨時停車有不依順行之方向，或不緊靠道路
    右側，或單行道不緊靠路邊，或併排臨時停車之情形者，處
    新臺幣 (下同)300 元以上600元以下罰鍰，道路交通管理處
    罰條例第55條第4款定有明文。經查：
(一)本件受處分人確有於98年2月25日10時46分許，在臺中市○
    ○路13號前，遭警員甲○○當場舉發併排臨時停車之交通違
    規之事實，業據證人即當時舉發之警員甲○○到庭結證在卷
    ，復為受處分人所不爭執，並有臺中市警察局中市警交字第
    GE0000000號舉發違反道路交通管理事件通知單1份在卷可稽
    ，已足認定。
(二)受處分人雖以上揭情詞置辯，惟經本院合法傳訊無正當理由
    未到庭陳述。且查，受處分人於前揭時地確有在路邊本已畫
    設有機車停車格之機車停放位置旁之道路上併排臨時停車之
    事實，業據證人甲○○到庭結證稱：「 (當時舉發情形是否
    記得？)記得，當時受處分人是開計程車，停在學儒補習班
    前面，受處分人於該處臨時停車，車子沒有熄火，人在駕駛
    座上，當時沒有其他乘客，我在中山建國路口執行勤務，看
    到受處分人車子臨時停車情形就走路過去，當時我身著警察
    制服，受處分人看到我，就將車子往前移動，朝我移動約幾
    公尺，因為該處為單行道，然後我吹哨子，受處分人才停車
    ，我便上前攔查，我告知受處分人所停中山路段位置是禁止
    臨時停車，便依規定告發併排臨時停車，庭呈照片4張，照
    片是在受處分人申訴之後我補照的。」、「 (上開所示停車
    位置有無標明紅黃線？)該處不得與機車併排。」、「受處
    分人停車的位置已經佔用車道，車道上不可以臨時停車。」
    、「 (從你看到受處分人臨時停車到你走過去他開始移動，
    這段期間多久？)3、4分鐘左右，路程一般速度不用走3、4
    分鐘，距離約3、4十公尺，但我是慢慢走過去，所以約花了
    3、4分鐘，我是看到受處分人的車之後，有等一下，約等了
    1分鐘後才走過去，我說的3、4分鐘不包括我等的這1分鐘，
    這段期間受處分人的車子都停在該處沒有動。」、「 ( 之
    前是否認識受處分人？)不認識，當天是第一次看到。」等
    語在卷，並有證人甲○○提出之照片4張在卷可憑。又執勤
    警員係依法執行公務，與受處分人並不相識，素無怨隙，苟
    非實情，自無須恣意誣攀之理，況警員執行公務本身受行政
    懲處責任之監督，到庭具結作證更以刑罰擔保其真實性，應
    無甘冒行政懲處及刑法偽證罪責任而刻意誣陷之必要，本院
    復查無證據足認證人甲○○有捏造事實違法取締之情事，則
    證人甲○○本其維護交通秩序、安全職責所為之舉發，應受
    到合法、正確之推定。綜上所述，證人甲○○所為舉發經過
    之證言，應堪採信。且按所謂「併排停車」依警政機關取締
    實務，係指車輛依規定停車後，另以斜向、垂直或平行等方
    向停於其側致有妨礙車輛或行人通行者為認定原則。本件受
    處分人既係駕駛營業用小客車臨時停放在機車停車格外之道
    路上，而與道路呈平行方式，自屬「併排停車」無疑 (臺灣
    高等法院97年度交抗字第1770號裁定意旨參照)。從而，原
    處分機關以受處分人有上揭併排臨時停車之交通違規行為，
    而依據首揭規定及違反道路交通管理事件統一裁罰標準表，
    裁處受處分人罰鍰600元，並無不合，本件異議為無理由，
    應予駁回。
三、據上論斷，應依道路交通管理處罰條例第87條第2項，道路
    交通案件處理辦法第19條，裁定如主文。
中    華    民    國    98    年    3     月    25    日
                      交通法庭  法  官  江  奇  峰
上正本證明與原本無異。
如不服本裁定應於送達後5日內向本院提出抗告狀。
                                書記官  江  慧  貞
中    華    民    國    98    年    3     月    25    日


司法院資訊處製作；財團法人民間司法改革基金會備份。
